【裁判字號】    96,易緝,1
【裁判日期】    970320
【裁判案由】    偽造文書
【裁判全文】
福建連江地方法院刑事判決               96年度易緝字第1號
公  訴  人  福建連江地方法院檢察署檢察官
被      告  甲○○原名楊麗蘭.
上列被告因偽造文書案件，經檢察官提起公訴（95年度偵字第75
號），本院判決如下：
    主  文
甲○○共同違反不得使大陸地區人民非法進入臺灣地區之規定，
處有期徒刑肆月，如易科罰金，以銀元佰元即新臺幣玖佰元折
算壹日；減為有期徒刑貳月，如易科罰金，以銀元佰元即新臺
幣玖佰元折算壹日。
    事  實
一、甲○○明知大陸地區人民非經主管機關許可，不得進入臺灣
    地區，亦明知其與大陸地區男子乙○○並無結婚之真意（乙
    ○○所犯共同違反不得使大陸地區人民非法進入臺灣地區之
    規定，業經本院95年度易字第21號判決處有期徒刑 1年，緩
    刑2 年確定，並於96年02月27日強制遣送出境），竟於民國
    92年05月間經由真實姓名不詳、綽號「阿美」之成年女子之
    媒介，而與乙○○共同基於使公務員將不實事項登載於其所
    職掌之公文書，及使大陸地區人民非法進入臺灣地區之犯意
    聯絡，以假結婚方式使乙○○得以依親名義入境進入臺灣地
    區打工。先由甲○○與乙○○於92年05月09日在大陸地區福
    建省福州市辦理假結婚登記，藉以取得該市公證處發給之結
    婚公證書。甲○○返臺後即持上開結婚公證書前往財團法人
    海峽交流基金會（下稱海基會）辦理大陸地區公證書之文書
    驗證，經取得海基會之證明書後旋於92年06月23日，持上開
    不實之結婚公證書、海基會出具之證明書，前往嘉義縣水上
    鄉戶政事務所填具結婚登記申請書辦理結婚登記，使該戶政
    事務所承辦戶籍登記之公務員於形式審查後，將此甲○○與
    大陸地區人民乙○○結婚之不實事項登載於其職務上所掌管
    之公文書即戶籍登記簿電子檔之電磁記錄上，足以生損害於
    戶政機關對於戶政資料管理之正確性。甲○○於辦妥上開不
    實之結婚登記後，即於同年07月10日，委由不知情之東達旅
    行社員工吳美燕，以申請大陸地區人民配偶乙○○來臺探親
    為名，持上開結婚證書、海基會出具之證明書及其填具之大
    陸地區人民乙○○進入臺灣地區保證書等資料，向內政部警
    政署入出境管理局（現改制為內政部入出國及移民署）申請
    大陸地區人民乙○○以探親名義入境臺灣地區，承辦之該管
    公務員，乃於同年07月16日核准據以製發乙○○名義中華民
    國臺灣地區旅行證1張（許可證號：000 0000000號），許可
    乙○○進入臺灣地區探親，甲○○將上開旅行證寄交予乙○
    ○後，乙○○遂於同年10月01日持上開旅行證自大陸地區長
    樂機場搭機經香港至高雄國際機場抵臺，以此非法方式使大
    陸地區人民乙○○順利進入臺灣地區。乙○○入境後翌日（
    即同年10月02日），甲○○即與之共同前往臺南縣大內鄉戶
    政事務所辦理離婚登記，爾後乙○○乃輾轉於中華民國境內
    四處打工，嗣於95年07月16日，因乙○○逾期居留，經警在
    連江縣南竿鄉復興村處查獲，始循線查悉上情。
二、案經連江縣警察局移送福建連江地方法院檢察署檢察官偵查
    起訴。
    理  由
壹、證據能力部分：
一、關於共同被告乙○○於警詢中之供述：
(一)、按刑事訴訟法第158條之3規定：「證人、鑑定人依法應具結
    而未具結者，其證言或鑑定意見，不得作為證據。」，所謂
    「依法應具結而未具結者」，係指檢察官或法官依刑事訴訟
    法第175 條之規定，以證人身分傳喚被告以外之人（證人、
    告發人、告訴人、被害人、共犯或共同被告）到庭作證，或
    雖非以證人身分傳喚到庭，而於訊問調查過程中，轉換為證
    人身分為調查時，此時其等供述之身分為證人，則檢察官、
    法官自應依本法第186 條有關具結之規定，命證人供前或供
    後具結，其陳述始符合第158條之3之規定，而有證據能力。
    若檢察官或法官非以證人身分傳喚而以告發人、告訴人、被
    害人或共犯、共同被告身分傳喚到庭為訊問時（例如刑事訴
    訟法第71條、第219條之6第2項、第236條之1第1項、第 248
    條之1、第271條第2項、第271條之1第1項），其身分既非證
    人，即與「依法應具結」之要件不合，縱未命其具結，純屬
    檢察官或法官調查證據職權之適法行使，當無違法可言。而
    前揭不論係本案或他案在檢察官面前作成未經具結之陳述筆
    錄，係屬被告以外之人於偵查中向檢察官所為之陳述，本質
    上屬於傳聞證據，基於保障被告在憲法上之基本訴訟權，除
    該被告以外之人死亡、身心障礙致記憶喪失或無法陳述、滯
    留國外或所在不明而無法傳喚或傳喚不到、或到庭後拒絕陳
    述等情形外，如已經法院傳喚到庭具結而為陳述，並經被告
    之反對詰問，前揭非以證人身分而在檢察官面前未經具結之
    陳述筆錄，除顯有不可信之情況者外，得為證據，並應於判
    決內敘明其符合傳聞證據例外之理由；又前揭非以證人之身
    分在審判中之陳述筆錄，倘該被告以外之人已經法院以證人
    身分傳喚到庭並經具結作證，且由被告為反對詰問，或有前
    揭傳喚不能或詰問不能之情形外，該未經具結之陳述筆錄因
    屬審判上之陳述，自有證據能力；若係在另案法官面前作成
    之陳述筆錄，本質上亦屬傳聞證據，自得依本法第159條之1
    第1 項之規定，認有證據能力。不能因陳述人未經具結，即
    一律適用本法第158條之3之規定，排除其證據能力，最高法
    院著有96年台上字第3527號判決要旨足資參照。
(二)、又以共同被告之陳述，作為其他共同被告論罪之證據者，為
    確保被告之詰問權，於審判中，應依法定調查程序，令渠到
    場立於證人身分具結陳述，並接受被告之詰問，始得作為認
    定被告犯罪事實之判斷依據，司法院大法官會議釋字第 582
    號固著有解釋。惟依刑事訴訟法第159條之3規定：被告以外
    之人於審判中有下列情形之一，其於檢察事務官、司法警察
    官或司法警察調查中所為之陳述，經證明具有可信之特別情
    況，且為證明犯罪事實之存否所必要者，得為證據：一、死
    亡者。二、身心障礙致記憶喪失或無法陳述者。三、滯留國
    外或所在不明而無法傳喚或傳喚不到者。四、到庭後無正當
    理由拒絕陳述者。」，立法意旨係以被告以外之人發生事實
    上無從為直接審理之原因，而其於檢察事務官、司法警察（
    官）調查中所為之陳述，係在可信之特別情況下所為，且為
    證明犯罪事實之存否所必要者，為求實體真實發現之訴訟目
    的，故例外承認該等審判外之陳述，亦得為證據。而所謂「
    具有可信之特別情況」，應依被告以外之人為陳述時，是否
    出於真意、有無違法取供之情事等客觀上之環境或條件而為
    判斷，故應就調查筆錄製作之原因、過程及其功能等加以觀
    察其信用性，據以判斷該傳聞證據是否有特別可信之情況而
    例外具有證據能力。又所謂「證明犯罪事實之存否所必要」
    ，係指因無法再從同陳述者取得證言，而有利用原陳述之必
    要性，只要認為該陳述是屬於與犯罪事實存否相關之事實，
    並為證明該事實在實質上之必要性即可。經查，本案共同被
    告乙○○與被告甲○○間具有共犯關係，惟乙○○於警詢係
    以被告身分應訊，其身分既非證人，即與「依法應具結」之
    要件不合，先予指明。而乙○○於警詢時之供述對本案被告
    而言雖屬傳聞證據，然因乙○○為大陸地區人民，業於96年
    02月27日經連江縣警察局強制遣返出境，有內政部入出國及
    移民署收容事務大隊馬祖收容所97年03月06日移馬收榮字第
    0970000432號函在卷可按（見本院卷第136頁至137頁），已
    無法於本件審理中改以證人身分傳喚到庭具結陳述，並行交
    互詰問之調查程序，查乙○○於調查筆錄製作之過程，係就
    其入境臺灣、逾期居留之原因、在臺生活狀況等情加以連續
    陳述，於陳述做成時，被告並未在場，其心理狀態未受外力
    干擾，顯係出於自由意志而為供述，並審酌乙○○述及其與
    被告辦理結婚、入境臺灣之細節等情，均係其親自經歷，為
    證明犯罪事實之存否所必要，被告及檢察官復均同意以共同
    被告乙○○於警詢、審判中之供述作為證據，被告並於本院
    審理時表示捨棄對乙○○之反對詰問權，揆諸上揭規定及說
    明，自有證據能力。
二、關於共同被告乙○○於其被訴案件審判中之供述：
    按被告以外之人於審判外向法官所為之陳述，得為證據，刑
    事訴訟法第159條之1 第1項定有明文，立法者係以被告以外
    之人（含共同被告、共犯、被害人、證人等）因其陳述係在
    法官面前為之，故不問係其他刑事案件之準備程序、審判期
    日或民事事件或其他訴訟程序之陳述，均係在任意陳述之信
    用性已受確定保障之情況下所為，因此該等審判外向法官所
    為之陳述，應得作為證據。是本件共同被告乙○○於本院95
    年度易字第21號其被訴偽造文書案件行準備程序、審理程序
    時就法官訊問所為之陳述，依上開規定，為有證據能力。
三、按刑事訴訟法第159條之4 第1款規定：除顯有不可信之情況
    外，公務員職務上製作之紀錄文書、證明文書，亦得為證據
    。賦予公文書具有證據適格之能力，作為傳聞證據之除外規
    定。查卷附被告甲○○全戶戶籍資料查詢結果、大陸地區人
    民乙○○申請來台查詢結果、旅客乙○○入出境記錄查詢結
    果、法務部入出境資訊連結作業查詢結果以及乙○○名義中
    華民國臺灣地區旅行證影本，性質皆屬公務員依據其職權於
    通常職務過程所須製作之證明文書、紀錄文書，且就其製作
    之性質觀察，並無顯有不可信之狀況，自具有證據能力。
四、按被告以外之人於審判外之陳述，雖不符前4 條之規定，而
    經當事人於審判程序同意做為證據，法院審酌該言詞陳述或
    書面陳述作成時之情況，認為適當者，亦得為證據，刑事訴
    訟法第159條之5 第1項亦有明定。本案卷附大陸地區人民乙
    ○○進入臺灣地區旅行證申請書、大陸地區人民乙○○進入
    臺灣地區保證書、乙○○中華人民共和國身分證以及福建省
    福州市結婚公證書等影本，係屬被告以外之人於審判外之書
    面陳述，惟被告及檢察官均同意以之作為證據，本院審酌該
    書面陳述作成時之情況，並無違法情事，作為本案證據之屬
    適當，且與認定本案犯罪具有關連性，揆諸上揭法律規定，
    亦有證據能力。
貳、實體部分：
一、訊據被告甲○○固坦承有與大陸地區人民乙○○為結婚及離
    婚之戶籍登記，且相關結婚、離婚登記手續及向入出境管理
    局申請乙○○以探親名義來臺等手續均係由其辦理等事實，
    惟矢口否認有何違反臺灣地區與大陸地區人民關係條例及使
    公務員登載不實公文書之犯行，辯稱：伊與乙○○之婚姻是
    屬真實，兩人並非假結婚，因乙○○入境臺灣後發現與其個
    性及生活習慣不合才辦理離婚云云。經查：
(一)、上揭犯罪事實迭據同案共犯乙○○於警詢及審判中供認略以
    ：「我本來在福州市從事建築雜工，知道有阿美這管道可以
    與臺籍女子結婚的方式來臺灣打工，所以我才主動找阿美安
    排臺灣女子結婚，事後阿美由臺灣找來楊麗蘭（比我大兩歲
    ），我先招呼楊女在福州市旅遊3、4天，才在阿美的陪同下
    到福州市民政局公證結婚，手續由阿美包辦，楊女則於翌日
    返回臺灣，約3 個月後，阿美及楊女辦好我來臺灣的證件，
    寄到大陸給我」、「剛離婚時，楊女有告知我在臺期間要努
    力工作還債，她不會干擾我，也不會去報警」、「（問：你
    與楊女結婚的動機目的？）想說以假結婚方式來臺後，可以
    工作、還債，改善大陸家裡的經濟。」、「我願意認罪，我
    是因為想要來臺灣工作，所以才跟被告甲○○假結婚。」等
    語綦詳（見偵查卷第11頁至12頁、本院95年度易字第21號卷
    第37頁），以及被告於本院96年10月03日訊問時，經受命法
    官提示並告以檢察官起訴之犯罪事實，詢以其意見後，即坦
    認「我承認犯罪」之自白在卷可證（見本院卷第54頁），並
    有被告全戶戶籍資料查詢結果、大陸地區人民乙○○申請來
    台查詢結果、旅客乙○○入出境記錄查詢結果、法務部入出
    境資訊連結作業查詢結果、乙○○中華人民共和國身分證、
    福建省福州市結婚公證書、乙○○名義中華民國臺灣地區旅
    行證、內政部入出國及移民署96年10月23日移署資處寰字第
    09611858460 號函檢附之大陸地區人民乙○○進入臺灣地區
    旅行證申請書、大陸地區人民乙○○進入臺灣地區保證書、
    福建省福州市結婚公證書、海基會出具之證明書，及嘉義縣
    水上鄉戶政事務所96年10月22日嘉水戶字第0960002250號函
    附之結婚登記申請書、福建省福州市結婚公證書、海基會出
    具之證明書，以及臺南縣大內鄉戶政事務所96年12月12日南
    縣大戶字第0960001241號函附之離婚登記申請書、離婚協議
    書、乙○○中華人民共和國身分證、乙○○名義中華民國臺
    灣地區旅行證等影本在卷可稽（見偵查卷第25頁、第27頁、
    第29頁，本院95年度易字第21號卷第22頁、第24頁至26頁，
    本院卷第27頁、第82頁至92頁、第105頁至109頁），足證被
    告犯行堪以認定。
(二)、被告雖辦稱其與乙○○係真結婚，並非假結婚云云，然觀諸
    被告自90年01月01日起之入出境紀錄，被告僅於92年04月25
    日自高雄國際機場出境，而於同年05月09日即在大陸地區福
    建省福州市與乙○○辦理結婚登記，上開結婚登記甫辦妥未
    達兩週，旋於同年05月22日返回臺灣，此有法務部被告入出
    境資訊連結作業查詢結果在卷可按（見本院卷第119 頁）；
    抑有進者，俟乙○○於同年10月01日入境臺灣後，被告復迅
    於翌日攜同乙○○赴臺南縣大內鄉戶政事務所辦妥離婚登記
    ，更且，被告於本院97年03月06日審理時，經審判長質之為
    何於乙○○來臺灣第二天就離婚，亦自承伊是受到前夫離婚
    的刺激，才隨便找一個人結婚等語（見本院卷第146 頁），
    查被告與其前夫黃松杉係於91年07月16日離婚，此有卷附被
    告之全戶戶籍資料查詢結果可憑（見偵查卷第25頁），惟證
    諸常情，具有社會一般通念之人倘過往已遭逢失敗之婚姻經
    驗，於其日後另覓配偶時自會更加謹慎，絕不致草率至隨便
    即可找一個人結婚，是果被告與乙○○確有結婚之真意，係
    以共同生活為目的而結婚，焉可能竟有以上之行止，綜觀被
    告與乙○○從結婚至離婚之過程，皆與常情相悖，足認被告
    所辯不足採信。另乙○○雖稱其為入境來臺一事，有交付金
    錢給阿美，惟遍查卷附跡證，均查無被告知悉有收取乙○○
    金錢之情事，基於罪疑有利被告之原則，應認被告僅有使乙
    ○○非法入境之犯意聯絡，並無營利意圖之認識，併此敘明
    。
(三)、綜據上述，被告並無與大陸地區人民乙○○結婚之真意，確
    有以假結婚之方式使乙○○非法進入臺灣地區之犯意無訛。
    其辯稱與乙○○並非假結婚，因兩人個性及生活習慣不合才
    辦理離婚云云，無非事後卸責之語，委無可採。本案事證已
    臻明確，被告前開犯行，堪以認定，應予依法論科。
二、按大陸地區人民非經主管機關許可，不得進入臺灣地區；又
    不得使大陸地區人民非法進入臺灣地區，臺灣地區與大陸地
    區人民關係條例第10條第1項及第15條第1款定有明文。次按
    臺灣地區與大陸地區人民關係條例第79條第1 項處罰違反同
    條例第15條第1 款所定使大陸地區人民非法進入臺灣地區罪
    ，凡非經合法手續進入者皆包含之，自不以偷渡進入為限（
    最高法院90年度台上字第3180號、92年度台上字第40號判決
    足參），而大陸地區人民，其父母、配偶或子女在臺灣地區
    設有戶籍者，得申請進入臺灣地區探親，93年03月01日修正
    前之大陸地區人民進入臺灣地區許可辦法第3 條第1項第3款
    固有明文，惟查乙○○係大陸地區人民，被告為使乙○○得
    依據上開規定入境臺灣地區，其與乙○○無結婚合意仍與之
    辦理結婚手續，以徒具外觀合法形式之結婚，而以探親為由
    申請來臺，藉以規避我國政府對大陸地區人民入境之管制，
    被告實質上形同以非法手段使大陸地區人民進入臺灣甚明。
    是核被告違反臺灣地區與大陸地區人民關係條例第15條第 1
    款之規定，係犯臺灣地區與大陸地區人民關係條例第79條第
    1 項之使大陸地區人民非法進入臺灣地區罪。又戶政機關對
    於人民結婚登記之申請，並無實質審查之權，核被告向戶政
    事務所申辦結婚戶籍登記，並與乙○○一同申辦離婚戶籍登
    記，使該管不知情之公務員，將此不實之事項登載於職務上
    所掌戶籍登記公文書，足以生損害於公眾之行為，係犯刑法
    第214 條之使公務員登載不實公文書罪。被告就所犯使大陸
    地區人民非法進入臺灣地區罪，與乙○○、綽號阿美之成年
    女子間，有犯意聯絡，而由被告以上開方式使大陸地區人民
    非法進入臺灣地區，為共同正犯；被告就所犯使公務員登載
    不實公文書罪，與乙○○、綽號阿美之成年女子間，有犯意
    聯絡及行為分擔，亦為共同正犯。被告所犯使大陸地區人民
    非法進入臺灣地區與使公務員登載不實公文書二罪間，係以
    使公務員登載不實事項為方法，以達成使大陸地區人民非法
    進入臺灣地區之目的，二罪間有方法與目的之牽連關係，應
    依牽連犯規定，從一重依使大陸地區人民非法進入臺灣地區
    罪處斷。又被告行為後，臺灣地區與大陸地區人民關係條例
    業於92年12月31日修正施行，其中修正前該條例第79條第 1
    項所規定之法定刑為「處5 年以下有期徒刑、拘役或科或併
    科新臺幣50萬元以下罰金。」，修正後該條例第79條第1 項
    所規定之法定刑則為「處1年以上7年以下有期徒刑，得併科
    新臺幣100 萬元以下罰金。」。另被告行為後，刑法部分條
    文亦經修正公布，並於95年07月01日施行，其中修正後刑法
    第55條已將牽連犯之規定刪除、第28條共同正犯之範圍、第
    33條第5款罰金刑之最低額、第41條第1項易科罰金之折算標
    準，亦有變更。依被告行為時之臺灣地區與大陸地區人民關
    係條例第79條第1 項規定及刑法第55條之規定，被告所犯之
    共同使大陸地區人民非法進入臺灣地區罪與共同明知為不實
    之事項，而使公務員登載於職務上所掌之公文書罪間，應從
    一重依共同使大陸地區人民非法進入臺灣地區罪處斷，處 5
    年以下有期徒刑、拘役或科或併科新臺幣50萬元以下罰金；
    依中間時法之臺灣地區與大陸地區人民關係條例第79條第 1
    項規定及刑法第55條之規定，被告所犯之共同使大陸地區人
    民非法進入臺灣地區罪與共同明知為不實之事項，而使公務
    員登載於職務上所掌之公文書罪間，應從一重依共同使大陸
    地區人民非法進入臺灣地區罪處斷，處1年以上7年以下有期
    徒刑，得併科新臺幣100 萬元以下罰金；依裁判時法，則被
    告所犯之共同使大陸地區人民非法進入臺灣地區罪與共同使
    公務員登載不實公文書罪，二罪應分論併罰，且使大陸地區
    人民非法進入臺灣地區罪之法定刑已提高為「處1年以上7年
    以下有期徒刑，得併科新臺幣100 萬元以下罰金。」，綜其
    全部罪刑之結果為比較，以行為時法有利於被告，本件自應
    依修正後刑法第2條第1項前段之規定，適用行為時法即修正
    前之臺灣地區與大陸地區人民關係條例與修正前之刑法規定
    論處。公訴人雖未就被告上開違反不得使大陸地區人民非法
    進入臺灣地區規定之犯行提起公訴，然此部分與被告前開使
    公務員登載不實公文書罪間，有牽連犯之裁判上一罪關係，
    為起訴效力所及，本院自得予以審判，附此敘明。爰審酌被
    告以上開方式使大陸地區人民乙○○非法進入臺灣地區，規
    避我國政府對大陸地區人民入境之管制，對國家安全不無造
    成損害，及被告先後為前開明知為不實之事項，而使公務員
    登載於職務上所掌之公文書，足以生損害於戶政機關戶籍登
    記與管理之正確性，其犯後毫無悔意，與被告素行情形及其
    他一切情狀，量處如主文所示之宣告刑。又被告行為後關於
    易科罰金之折算標準法律有變更，修正前刑法第41條第1 項
    前段規定，得以銀元1元以上3元以下折算1 日，並依修正前
    罰金罰鍰提高標準條例第2 條規定提高100倍，為銀元100元
    以上300元以下（即新臺幣300元以上900元以下）折算1日，
    修正後刑法第41條第1項前段則修正為得以新臺幣1,000元、
    2,000元或3,000元折算1 日，裁判時罰金罰鍰提高標準條例
    第2 條並已刪除。比較行為時法與裁判時法，以行為時法有
    利於被告，應適用修正前刑法第41條第1 項前段、修正前罰
    金罰鍰提高標準條例第2 條規定，諭知易科罰金之折算標準
    。
四、再按中華民國96年罪犯減刑條例業經於96年07月04日公布，
    同年月06日生效，依該條例第16條規定，自96年07月16日施
    行；被告犯罪係在96年04月24日以前，合於減刑條件，與該
    條例第2 條第1項第3款規定相符，應減其刑期二分之一。又
    該條例第5 條雖規定：「本條例施行前，經通緝而未於中華
    民國96年12月31日以前自動歸案接受偵查、審判或執行者，
    不得依本條例減刑。」，則如係於本條例施行後，始因逃匿
    而通緝者，即不適用上開條例第5 條規定（最高法院81年度
    台非字第67號判決同此見解）。查本件被告雖經本院於96年
    8 月3日發佈通緝，而於96年9月15日經緝獲到案，惟其既係
    於中華民國96年罪犯減刑條例施行後始遭通緝，不適用上開
    條例第5條規定，自仍應依該條例減刑，併予敘明。
據上論斷，應依刑事訴訟法第299條第1項前段，修正前臺灣地區
與大陸地區人民關係條例第79條第1 項、第15條第1款，刑法第2
條第1項前段、第11條前段、第214條，修正前刑法第28條、第55
條、第41條第1項前段，修正前罰金罰鍰提高標準條例第2條前段
，中華民國96年罪犯減刑條例第2條第1 項第3款、第7條、第9條
，判決如主文。
本案經檢察官林士淳到庭執行職務。
中    華    民    國    97    年     3    月    20    日
                  刑事第一庭  審判長法  官  趙文淵
                                    法  官  呂綺珍
                                    法  官  劉淑玲
以上正本係照原本作成。
如不服本判決應於送達後10日內向本院提出上訴狀。
中    華    民    國    97    年     3    月    20    日
                                    書記官  李唐聿
附錄論罪科刑條文：
修正前臺灣地區與大陸地區人民關係條例第79條第1項：
違反第15條第1款規定者，處5年以下有期徒刑、拘役或科或併科
新臺幣50萬元以下罰金。
修正前臺灣地區與大陸地區人民關係條例第15條第1款：
左列行為不得為之：一  使大陸地區人民非法進入臺灣地區。
刑法第214條：
明知為不實之事項，而使公務員登載於職務上所掌之公文書，足
以生損害於公眾或他人者，處3年以下有期徒刑、拘役或500元以
下罰金。
中華民國九十六年罪犯減刑條例第2條第1項：
犯罪在中華民國96年4 月24日以前者，除本條例另有規定外，依
下列規定減刑：
一、死刑減為無期徒刑。
二、無期徒刑減為有期徒刑20年。
三、有期徒刑、拘役或罰金，減其刑期或金額二分之一。


司法院資訊處製作；財團法人民間司法改革基金會備份。
